台灣雲林地方法院刑事判決　　　　　　100年度訴字第281號
公　訴　人　台灣雲林地方法院檢察署檢察官
被　　　告　孫志豪
上列被告因妨害自由等案件，經檢察官提起公訴（100 年度調偵
字第113 號），本院判決如下︰
    主  文
孫志豪共同以非法方法剝奪人之行動自由，處拘役參拾日，如易
科罰金以新台幣壹仟元折算壹日。
    事  實
一、張金水因懷疑其妻吳雅惠與林信安有不正常男女關係，乃與
    李培宇、黃韋智、吳學倫（張金水、李培宇、黃韋智、吳學
    倫等4 人部分，均經本院判決確定）、孫志豪等人基於剝奪
    他人行動自由之犯意聯絡，於民國100 年1 月8 日23時30分
    左右，至雲林縣虎尾鎮延平里中南2 之1 號閣樓檳榔攤包廂
    內，強行剝奪林信安之行動自由，要求林信安與其等至派出
    所接受調查，林信安不從，張金水因而出手毆打林信安，致
    林信安受有頭部挫傷之傷害，孫志豪並出言對林信安恫稱：
    「是不是要等有人拿酒瓶把你的頭打破流血，你才要走」、
    「我車上有帶東西，難道要我去車上把東西拿出來押，你才
    要走嗎」等語，使林信安心生畏懼，隨即由李培宇以強制手
    段挾持林信安上車，張金水、孫志豪、黃韋智、吳學倫等人
    則在旁監看，而於100 年1 月9 日0 時10分左右，到達雲林
    縣虎尾鎮○○路151 號雲林縣警察局虎尾分局前為警查獲。
二、案經林信安訴由雲林縣警察局虎尾分局報告台灣雲林地方法
    院檢察署檢察官偵查起訴。
    理  由
一、被告孫志豪經合法傳喚未到場，而其於偵查中警察詢問時、
    檢察官訊問時，雖然否認對林信安恫嚇：「我車上有帶東西
    ，難道要我去車上把東西拿出來押，你才要走嗎」，惟對於
    其餘事實均坦白承認，此有共同被告張金水、李培宇、黃韋
    智、吳學倫，及告訴人林信安、目擊證人黃俊哲之警察詢問
    筆錄、檢察官訊問筆錄，以及財團法人天主教若瑟醫院診斷
    證明書1 件、監視器翻拍照片16張可以佐證。而被告孫志豪
    確有對林信安恫嚇：「我車上有帶東西，難道要我去車上把
    東西拿出來押，你才要走嗎」，除經被害人林信安於警察詢
    問時、檢察官訊問時指訴外，並經目擊證人黃俊哲經具結後
    接受檢察官訊問時證明屬實，足見被告孫志豪有所保留，上
    述事實已經可以認定。
二、論罪科刑：
  (一)被告孫志豪所為，觸犯刑法第302 條第1 項以非法方法剝奪
    人之行動自由罪。此外，共同被告張金水毆打告訴人，以及
    被告孫志豪恐嚇告訴人之行為，均為剝奪告訴人行動自由的
    一部分，不另論罪，公訴人亦為如此之主張，在此一併說明
    。其與共同被告張金水、李培宇、黃韋智、吳學倫間有犯意
    聯絡、行為分擔，都是共同正犯。
  (二)法官審酌本案起因於張金水懷疑其妻與告訴人有不正常關係
    ，而挾持告訴人也是將告訴人送至警察機關，與一般妨害自
    由案件很不相同，再者，被告張金水等人與告訴人也已經和
    解，告訴人表示不再追究，因此法官從輕就被告孫志豪量處
    拘役30日，並定易科罰金的折算標準。
三、被告經過合法傳喚，沒有正當理由不到庭，但是法官認為本
    案是應該處拘役的案件，因此不待被告到庭陳述，就請檢察
    官單方陳述，由法官做出判決。
四、本件判決適用的法律：(一)刑事訴訟法第299 條第1 項前段、
    第306 條，(二)刑法第302 條第1 項、第28條、第41條第1項
    前段，(三)刑法施行法第1 條之1 。
本案經檢察官林豐正偵查起訴，檢察官莊珂惠到庭執行職務。
中    華    民    國    100   年    7     月    18    日
            刑事第三庭    審判長法  官  林 輝 煌
                                法  官  蕭 雅 毓
                                法  官  陳 雅 琪
以上正本證明與原本無異。
如不服本判決，應於送達後10日內向本院提出上訴狀（須附繕本
），上訴於台灣高等法院台南分院。上訴書狀應敘述具體理由。
上訴書狀未敘述上訴理由者，應於上訴期間屆滿後20日內補提理
由書（須附繕本）於本院。（切勿逕送台灣高等法院台南分院）
告訴人或被害人對於本判決如有不服，而請求檢察官上訴者，其
上訴期間之計算以檢察官收受判決正本之日期為準。
                                書記官  邱 明 通
中    華    民    國    100   年    7     月    18    日
附錄本案論罪科刑法條全文：
中華民國刑法
第302條
私行拘禁或以其他非法方法，剝奪人之行動自由者，處5年以下
有期徒刑、拘役或3百元以下罰金。
因而致人於死者，處無期徒刑或7年以上有期徒刑，致重傷者，
處3年以上10年以下有期徒刑。
第 1 項之未遂犯罰之。